【裁判字號】    90,附民,104
【裁判日期】    900316
【裁判案由】    傷害等
【裁判全文】
臺灣高雄地方法院刑事附帶民事訴訟判決              九十年度附民字第一四號
    原      告  丙○○
    原      告  乙○○
    被      告  甲○○
右列被告因傷害等案件（本院九十年度易字第六五二號），經原告提起附帶民事訴訟
，請求損害賠償，本院判決如左：
    主  文
被告應分別給付原告乙○○新台幣伍萬柒仟參佰壹拾元，原告丙○○新台幣參萬零伍
佰貳拾貳元，及各自民國玖拾年參月貳日起至清償日止，按週年利率百分之五計算之
利息。
原告其餘之訴駁回。
本判決第一項於原告乙○○以新台幣貳萬元為被告供擔保；原告丙○○以新台幣一萬
元為被告供擔保後，得假執行。但被告如於假執行程序實施前，分別以新台幣伍萬柒
仟參佰壹拾元、參萬零伍佰貳拾貳元為原告乙○○及丙○○供擔保後，得免假執行。
原告其餘假執行之聲請駁回。
    事  實
甲、原告方面：
一、聲明：求為判決被告應分別給付原告乙○○新台幣（下同）三十一萬五千三百七
    十一元，原告丙○○三十萬零五百五十四元及自起訴狀繕本送達之翌日起，至清
    償日止按週年利率百分之五計算之利息，並願供擔保請求宣告假執行。
二、陳述：被告甲○○因與鄰居即原告乙○○、丙○○之家人曾有素怨，於民國八十
    九年十月二十五日十一時許，在高雄市楠梓區忠義六巷口處公眾出入之場所，被
    告見原告偕同友人返家，竟藉些許酒意，先公然對其二人以「你們二人都是狗」
    之言語，侮弄折辱原告二人。原告乙○○見狀乃上前制止，詎被告竟基於傷害之
    概括犯意，連續出手毆打原告乙○○，致乙○○頭部外傷、顏面撕裂傷、左眼外
    傷性角瞙裂傷等傷害；並拉扯出面攔阻被告施暴之原告丙○○，亦致原告丙○○
    受有左手肘、左手無名指、小指撕裂傷等傷害。
（一）按因故意或過失不法侵害他人權利者，應負損害賠償責任，民法第一百八十四
      條第一項定有明文，本件被告既因故意不法侵害原告二人健康及名譽之權利，
      對原告因此所受損害自應負損害賠償責任，爰併提起本訴。
（二）原告所受損害，分項如下：
  １、原告乙○○醫療費用部分：原告乙○○受傷後，計支出醫療費用共一萬二千一
      百二十一元；原告丙○○亦支出五百五十四元之醫藥費。
  ２、財產上損害：原告乙○○因被告上開不法侵權行為，致眼鏡受損而支出三千二
      百五十元之修理費。
  ３、精神慰藉金：原告乙○○受傷後，因傷勢嚴重，迄今尚未痊癒；而原告丙○○
      現任三商人壽業務經理，被告於公開場所對原告二人予以公然侮辱，爰請求被
      告應各賠償三十萬元，以為慰藉。
  ４、以上合計原告乙○○所請求賠償之金額為三十一萬五千三百七十一元；原告丙○○所請求之賠償金額為三十萬零五百五十四元，應由被告分別賠償。
（三）證據：提出醫療費用收據共十七紙、收據、聘僱契約書及業務員登錄證影本各
      一份，餘均引用本院九十年易字第六五二號卷宗內相關證據資料。
乙、被告方面：
一、聲明：求為判決駁回原告之訴，如為不利被告之判決，願供擔保請求准免為假執
    行之聲請。
二、陳述略稱：因原告乙○○及丙○○先出手，其始用手抵擋，並無對原告有任何傷
    害及侮辱之行為事實。
三、證據：提出診斷證明書一份為據，餘均引用本院九十年易字第六五二號卷宗內相
    關證據資料。
    理  由
一、按附帶民事訴訟之判決，應以刑事判決所認定之事實為據，刑事訴訟法第五百條
    前段定有明文。本件原告起訴主張被告有對其實施傷害及公然侮辱行為之事實，
    業據本院以九十年度易字第六五二號判處被告罪刑在案，原告主張之事實，自堪
    信為真實。
二、按因故意或過失不法侵害他人權利者，負損害賠償責任；另不法侵害他人身體、
    健康、名譽、自由、信用、隱私、貞操或不法侵害其他人格法益而情節重大者，
    被害人雖非財產上之損害，亦得請求賠償相當之金額，民法第一百八十四條第一
    項前段、第一百九十五條第一項前段分別定有明文，本件被告甲○○既因故意不
    法侵害原告乙○○及丙○○。致原告遭致身體之受傷、財物受損等損失，自應負
    賠償之責，是原告訴請被告賠償，自屬有據。
三、茲應探究者，係原告起訴主張之賠償金額，是否允當，分論如后：
  （一）原告乙○○醫療費用一萬二千一百二十一部分：經核原告所舉醫療費用收據
        日十三紙共計四千一百六十元，除其中之診斷書費一百元（上明眼科診所出
        具）非屬醫療所必需，應予扣除外，所餘四千零六十元，為醫療上所必須，
        自應許之。至於原告乙○○主張七千九百六十一元之醫療費用，並未舉證證
        明其有此部分之支出及損害，故此部分尚難遽採。至於原告丙○○醫療費用
        部分，業據其提出醫療費用收據四紙，金額共計五百五十四元，惟其中收據
        號碼為0000000號國軍左營醫院附設民眾診療服務處收據、金額為三
        十二元部分，係屬重複，故應扣除，總計為五百二十二元部分，為其診療傷
        勢所必須，故其此部分之請求為有理由。
  （二）財產上損害部分：原告乙○○因被告傷害行為時，致其眼鏡受損，經送修理
        結果，支出三千二百五十元，此業據原告乙○○提出收據一紙可資佐憑，並
        為被告所不爭執，故原告乙○○請求此部分之損害賠償，洵屬有據。
  （三）精神慰藉金部分：經審核原告乙○○及丙○○所受傷害程度及名譽損失可能
        帶來之精神上痛苦與不便，並斟酌兩造之身分、地位、財力等情狀，認為原
        告各請求三十萬元尚屬過高，應予酌減為原告乙○○此部分之精神慰撫金為
        五萬元，原告丙○○此部分之精神慰撫金為三萬元，較為適當。
  （四）以上合計五萬七千三百十元為原告乙○○所得請求賠償之金額；而原告丙○○部分，可請求被告賠償之金額則為三萬零五百二十二元。
四、綜上所述：被告應分別賠償原告乙○○五萬七千三百十元、原告丙○○三萬零五
    百二十二元及自起訴狀繕本送達之翌日即九十年三月二日起至清償日止，按週年
    利率百分之五計算之利息，原告在此範圍內之請求，為有理由，應予准許，原告
    逾此範圍之請求，為無理由，應予駁回。
五、假執行之宣告：
    本件原告就其勝訴部分與被告均陳明願供擔保請求宣告假執行或免為假執行，核
    無不合，爰酌定相當金額准許之，至原告敗訴部分，其假執行之宣告，已失所依
    據，應予駁回。
據上論斷，原告之訴為一部有理由，一部無理由，應依刑事訴訟法第五百零二條、第
一項、第二項、第四百九十一條第十款、民事訴訟法第三百九十條第二項、第三百九
十二條後段判決如主文。
中      華      民      國      九十      年      三      月    十六    日
                                臺灣高雄地方法院刑事第二庭
                                      法  官    李代昌
右正本證明與原本無異。
如不服本判決，應於送達後十日內，向本院提出上訴狀。
                                      書記官    吳月華
中      華      民      國      九十      年      三      月    十九    日


司法院資訊處製作；財團法人民間司法改革基金會備份。
